臺灣彰化地方法院刑事判決　　　　　　　 94年度訴字第939號
公　訴　人　臺灣彰化地方法院檢察署檢察官
被　　　告　甲○○
上列被告因違反毒品危害防制條例案件，經檢察官提起公訴（九
十四年度毒偵字第二三０二、二三四五號，本院依簡式審判程序
判決如下：
    主  文
甲○○連續施用第一級毒品，累犯，處有期徒刑拾壹月；扣案之
海洛因陸包（合計毛重點柒公克），沒收銷燬之，塑膠鏟管壹
支沒收。又連續施用第二級毒品，累犯，處有期徒刑伍月，扣案
之安非他命伍包（合計毛重肆點捌公克），沒收銷燬之。主刑部
分應執行有期徒刑壹年貳月。
    事  實
一、甲○○前因違反毒品危害防制條例案件，經本院以九十二年
    度訴字第一二三號判決判處有期徒刑八月確定；又因違反槍
    砲彈藥刀械管制條例案件，經本院以九十二年度易字第一０
    一號判決判處有期徒刑三月，如易科罰金以三百元折算一日
    確定；再因違反動產擔保交易法案件，經臺灣雲林地方法院
    以九十三年度虎簡字第四０號判決判處有期徒刑四月，如易
    科罰金以三百元折算一日確定，上開三罪嗣經法院裁定應執
    行有期徒刑一年二月確定，於民國九十四年一月十三日在監
    縮刑期滿執行完畢。又因施用毒品案件，經觀察、勒戒後，
    認有繼續施用毒品之傾向，經本院裁定施予強制戒治，並由
    臺灣彰化地方法院檢察署檢察官於九十一年五月二十日以九
    十一年度戒毒偵字第四三三、四三四、四三五、四三六、四
    三七、四三八、四三九號為不起訴處分確定；復因施用毒品
    案件，經本院以前揭九十二年度訴字第一二三號判決判處徒
    刑確定，強制戒治部分並於九十二年十一月二十八日執行完
    畢釋放出所。詎仍不知悔改，在前揭強制戒治執行完畢並釋
    放後五年內，復基於施用第一級毒品之概括犯意，自九十四
    年二月間某日起至同年五月五日上午八時四十分許止，在彰
    化縣彰化市福山里公墓附近，以將海洛因置於針筒內注射之
    方式，連續施用第一級毒品海洛因多次。又另基於施用第二
    級毒品之概括犯意，自九十四年二月間某日起至同年五月三
    日上午八時許止，在上開地點，以將安非他命置於玻璃管內
    點火燃燒吸食煙氣之方式，連續施用第二級毒品安非他命多
    次。嗣於九十四年五月三日晚間九時二十分許，在彰化縣彰
    化市○○路○段三九五巷口查獲，並扣得其所有之海洛因五
    包（合計毛重三點四公克）、安非他命五包（合計毛重四點
    八公克），及其所有供施用海洛因使用之塑膠鏟管一支等物
    ；另於九十四年五月五日中午十二時二十五分許，在彰化縣
    花壇鄉○○村○○街六二二號前為警查獲，並扣得其所有之
    海洛因一包（毛重零點三公克），始查悉上情。
二、案經彰化縣警察局彰化分局報告臺灣彰化地方法院檢察署檢
    察官偵查起訴。
    理  由
一、被告甲○○於準備程序中，先就上揭犯罪事實為有罪之陳述
    ，且所犯係死刑、無期徒刑、最輕本刑為三年以上有期徒刑
    以外之罪，經本院合議庭依刑事訴訟法第二百七十三條之一
    第一項之規定，裁定由法官一人獨任進行簡式審判程序，先
    此敘明。
二、上開事實，業據被告甲○○於警詢及偵審中坦承不諱，並有
    海洛因六包（合計毛重三點七公克）、安非他命五包（合計
    毛重四點八公克）、塑膠鏟管一支扣案為憑，及彰化縣警察
    局彰化分局毒品初步檢驗報告單二份附卷可稽。且被告於九
    十四年五月三日為警查獲時，經採其尿液送驗結果，係呈安
    非他命類陽性反應；至其另於九十四年五月五日為警查獲時
    所採尿液，送驗結果則呈安非他命類及嗎啡陽性反應（施用
    海洛因者會在其體內代謝為嗎啡成分殘留，並經由尿液排出
    ），有彰化縣衛生局煙毒尿液檢驗成績書、尿液代號與真實
    姓名對照認證單各二份在卷足參。查被告前因施用毒品案件
    ，經觀察、勒戒後，認有繼續施用毒品之傾向，經本院裁定
    施予強制戒治，並由臺灣彰化地方法院檢察署檢察官於九十
    一年五月二十日以九十一年度戒毒偵字第四三三、四三四、
    四三五、四三六、四三七、四三八、四三九號為不起訴處分
    確定；復因施用毒品案件，經本院以前揭九十二年度訴字第
    一二三號判決判處徒刑確定，強制戒治部分並於九十二年十
    一月二十八日執行完畢釋放出所等情，有臺灣高等法院被告
    前案紀錄表、刑案資料查註紀錄表各一份附卷可按。本案事
    證已臻明確，被告犯行洵堪認定。
三、查被告甲○○前因施用毒品案件，經強制戒治執行完畢並釋
    放後，復於五年內再度施用第一、二級毒品海洛因及安非他
    命，核其所為，係犯毒品危害防制條例第十條第一項、第二
    項之施用第一、二級毒品罪。被告為供自己施用之目的而持
    有上開毒品，其於施用前後持有海洛因及安非他命之低度行
    為，應各為施用之高度行為所吸收，不另論罪。又其先後多
    次施用海洛因及安非他命犯行，均屬時間緊接，方法相同，
    各觸犯構成要件相同之罪名，顯係各基於概括犯意反覆為之
    ，皆應依連續犯之規定論以一罪，並均依法加重其刑。至其
    所犯上開二罪，犯意各別，行為互殊，應予分論併罰。查被
    告前因違反毒品危害防制條例案件，經本院以九十二年度訴
    字第一二三號判決判處有期徒刑八月確定；又因違反槍砲彈
    藥刀械管制條例案件，經本院以九十二年度易字第一０一號
    判決判處有期徒刑三月，如易科罰金以三百元折算一日確定
    ；再因違反動產擔保交易法案件，經臺灣雲林地方法院以九
    十三年度虎簡字第四０號判決判處有期徒刑四月，如易科罰
    金以三百元折算一日確定，上開三罪嗣經法院裁定應執行有
    期徒刑一年二月確定，於九十四年一月十三日在監縮刑期滿
    執行完畢，有臺灣高等法院被告前案紀錄表及刑案資料查註
    紀錄表在卷可按，其受有期徒刑之執行完畢，五年內再犯本
    件法定本刑有期徒刑以上之罪，為累犯，均應依法遞加重其
    刑。爰審酌被告曾因施用毒品案件接受觀察、勒戒、強制戒
    治及入監服刑，竟未能從中記取教訓，深切體認毒品危害己
    身健康之鉅，反而再次趁隙施用海洛因及安非他命，且其前
    次為警查獲後仍繼續施用海洛因不輟，足徵被告自制能力尚
    有未足，品行不端，犯後態度亦有可議，而有接受相當期間
    監禁教化之必要，以促其及早矯正吸毒惡習；惟念及施用毒
    品固戕害個人健康至深，然就他人權益之侵害仍屬有限，及
    其犯罪目的、手段、施用毒品之期間長短、被告於犯罪後坦
    承全部吸毒犯行、具有高職肄業學歷之智識程度等一切情狀
    ，分別量處如主文所示之刑，並定其應執行之刑，以示懲儆
    。扣案之海洛因六包（合計毛重三點七公克）、安非他命五
    包（合計毛重四點八公克），為毒品危害防制條例第二條第
    二項第一款、第二款所稱之第一、二級毒品，均應依同條例
    第十八條第一項前段之規定，沒收銷燬之。另塑膠鏟管一支
    ，係被告所有供施用海洛因犯罪所用之物，業據被告於本院
    審理時供承甚明，應依刑法第三十八條第一項第二款規定，
    宣告沒收。
據上論斷，應依刑事訴訟法第二百七十三條之一第一項、第二百
九十九條第一項前段，毒品危害防制條例第十條第一項、第二項
、第十八條第一項前段，刑法第十一條前段、第五十六條、第四
十七條、第五十一條第五款、第三十八條第一項第二款，判決如
主文。
本案經檢察官郭緯中到庭執行職務。
中　　華　　民　　國　　94　　年　　7 　　月　　22　　日
                  臺灣彰化地方法院刑事第三庭
                                法　官  高文崇
以上正本證明與原本無異。
如不服本判決，應於判決送達後10日內，向本院提出上訴狀（須
附繕本）。
中　　華　　民　　國　　94　　年　　7 　　月　　29　　日
                                書記官  謝志鑫
附錄本案論罪科刑法條：
毒品危害防制條例第10條第1項、第2項：
施用第一級毒品者，處六月以上五年以下有期徒刑。
施用第二級毒品者，處三年以下有期徒刑。
